【裁判字號】    99,毒抗,84
【裁判日期】    990413
【裁判案由】    毒品危害防制條例
【裁判全文】
臺灣高等法院刑事裁定                99年度毒抗字第84號
抗  告  人
即  被  告  甲○○
上列抗告人因毒品危害防制條例案件，不服臺灣基隆地方法院99
年度毒聲字第23號，中華民國99年2月26 日裁定（聲請案號：臺
灣基隆地方法院檢察署99年度聲觀字第20號、98年度毒偵字第19
50號），提起抗告，本院裁定如下：
    主  文
抗告駁回。
    理  由
一、原裁定意旨略以：抗告人即被告甲○○於民國98年11月11日
    為警採尿前回溯96小時內某時，在不詳地點，施用第二級毒
    品安非他命，為警於同日查獲，並扣得被告所有之安非他命
    吸食器1組及殘渣袋1個。經採尿液送請臺灣檢驗科技股份有
    限公司以氣相層析質譜分析法為確認檢驗之結果，均呈安非
    他命暨甲基安非他命陽性反應，此有該公司98年12月1 日出
    具之濫用藥物檢驗報告及台北縣政府警察局金山分局毒品危
    害防制條例案犯罪嫌疑人姓名及代號對照表各1 件在卷可考
    。參之以酵素免疫分析或薄層定性分析等方式為初步篩檢者
    ，檢驗結果雖有相當程度偽陽性之可能，然以氣（液）相層
    析、質譜分析之儀器為交叉確認者，檢驗結果出現偽陽性之
    機率則極低，因而具有公信力，核足為對涉嫌人不利之認定
    ；尤以「毒品施用後於尿液、血液中可檢出之最大時限，與
    施用劑量、施用頻率、施用方式、施用者飲水量之多寡、個
    人體質、代謝情況、檢體收集時間點及所用檢測方法之靈敏
    度等因素有關，因個案而異。依據Clarke'sIsolation Iden
    tification of Drugs 第二版記載，血液中藥物之半衰期（
    濃度減半所需時間）分別為古柯鹼0.7-1.5小時、海洛因3分
    鐘（其代謝物為嗎啡2-3小時）、嗎啡2-3 小時、大麻20-36
    小時、安非他命12小時（當尿液偏酸性時，為4-8 小時）、
    甲基安非他命9小時、Ketamine2-4小時，而MDMA約8.49小時
    。一般於尿液中可檢出之最大時限，古柯鹼為施用後1-4 天
    、海洛因2-4天、嗎啡2-4天、大麻1-10天、安非他命1-4 天
    、甲基安非他命1-5天、MDMA1-4天、MDA1-4天、Ketamine 2
    -4天。」此復曾經行政院衛生署管制藥品管理局以92年7 月
    23日管檢字第0920005609號函釋在案。被告否認於警方採尿
    回溯4 日之內某時曾施用第二級毒品安非他命類云云，並不
    足取，爰依毒品危害防制條例第20條第3項、第1項規定，裁
    定抗告人送勒戒處所觀察、勒戒等語。
二、本件抗告意旨略以：伊於88年間因施用毒品案件經送觀察、
    勒戒後已無再施用任何毒品藥物類，警方於98年11月11日持
    搜索票至伊處所執行公務時，並未查獲任何毒品，係伊自行
    拿出吸食器交付警方，並主動接受警方採集尿液，且該吸食
    器為其友人遺落在營業處所，伊因一時好奇將之收存。因近
    來其所經營之水電工程行營運不佳，家庭、生活、經濟、精
    神等壓力過大，於同年10月底曾取出拾獲之吸食器及少許殘
    渣袋再次施用，事後未再施用任何毒品，亦已向警方坦承一
    切。於警方搜索當日前一星期，曾有工人及友人來訪，並在
    其處所吸煙，是否因吸入煙霧造成體內尿液呈現陽性反應，
    懇請再次採集尿液送檢，還其清白，為此提起抗告等語。
三、經查：抗告人即被告於警詢、偵查中固坦承其最後1 次施用
    安非他命係在98年10月初某日，惟否認於98年11月11日為警
    採尿回溯4 日內某時，有施用第二級毒品安非他命云云。然
    其查獲時為警所採尿液經送請臺灣檢驗科技股份有限公司鑑
    定結果，依卷附濫用藥物檢驗報告所示，被告之尿液檢體確
    呈安非他命類陽性反應，且檢驗結果安非他命、甲基安非他
    命數值分別高達9593、92120（閾值均為3000 ），顯不可能
    係一時不慎吸入煙霧所致，被告猶空言否認於採尿前4 日內
    有施用第二級毒品安非他命云云，自不足採，被告有本件施
    用第二級毒品安非他命犯行，堪以認定。原審依據毒品危害
    防制條例第20條第3項、第1 項及觀察勒戒處分執行條例第3
    條第1 項，裁定被告應送勒戒處所觀察、勒戒，經核並無違
    誤。抗告人以其一切生活正常，於採集尿液前曾吸入煙霧等
    情為由，空言指摘原裁定不當，自無理由，本件抗告應予駁
    回。
據上論斷，應依刑事訴訟法第412條，裁定如主文。
中    華    民    國    99    年    4     月    13    日
                  刑事第四庭審判長法  官  陳筱珮
                                  法  官  邱滋杉
                                  法  官  孫惠琳
以上正本證明與原本無異。
不得再抗告。
                                  書記官  陶宇晨
中    華    民    國    99    年    4     月    13    日

司法院資訊處製作；財團法人民間司法改革基金會備份。
